【裁判字號】    98,抗,292
【裁判日期】    981214
【裁判案由】    本票裁定
【裁判全文】
臺灣臺中地方法院民事裁定               98年度抗字第292號
抗  告  人  乙○○
相  對  人  甲○○
上列抗告人與相對人間因聲請本票裁定事件，抗告人對於中華民
國98年10月22日本院簡易庭司法事務官所為之裁定（98年度司票
字第8615號）提起抗告，本院合議庭裁定如下：
    主    文
抗告駁回。
抗告程序費用新台幣壹仟元由抗告人負擔。
    理    由
一、按執票人依票據法第123條規定，向本票發票人行使追索權
    時，聲請法院裁定對發票人之財產強制執行者，係屬非訟事
    件，此項聲請之裁定，及抗告法院之裁定，僅依非訟事件程
    序，以審查強制執行許可與否，並無確定實體上法律關係存
    否之效力，而法院僅就本票形式上之要件是否具備予以審查
    ，即為已足，至於當事人間實體上之爭執，應循訴訟程序以
    資解決，要非非訟裁定法院所得審酌（最高法院56年台抗字
    第714號、57年台抗字第76號判例意旨參照）。
二、本件相對人主張：其執有抗告人所簽發如原裁定附表所示之
    本票（下稱系爭本票），並免除作成拒絕證書，詎屆期提示
    未獲付款，爰依票據法第123條規定聲請裁定許可強制執行
    等情，已據其提出系爭本票為證。原裁定予以准許，即無不
    合。
三、本件抗告意旨略以：系爭本票並非抗告人本人簽名，依法不
    負票據責任；系爭本票真正債務人乃係訴外人探極休閒育樂
    股份有限公司（下稱探極公司），相對人依法對抗告人不得
    享有票據權利，且系爭本票債權，已因抗告票據權利消滅，
    相對人依法亦已不得享有票據權利，爰依法提起抗告，請廢
    棄原裁定等語。經查，依系爭本票形式觀之，其確經抗告人
    簽名並加蓋指模於票面上，此有該本票影本附於原審卷可憑
    ；再抗告人就系爭本票真正債務人為探極公司、本票票據權
    利消滅等節，並未提出任何資料以資證明，則其所稱是否屬
    實即堪置疑，尚難逕予採信。況上情縱為屬實，亦核屬實體
    上之抗辯與爭執，揆諸首開說明，應由抗告人另行提起訴訟
    ，以資解決。本件非訟事件程序不得加以審究實體上之爭執
    ，自應准予為強制執行之裁定。綜上所述，本件抗告為無理
    由，應予駁回。
四、對於非訟事件，依法應由關係人負擔費用者，法院裁定命關
    係人負擔時，應一併確定其數額，非訟事件法第24條第1項
    定有明文。爰依法確定本件抗告程序費用額如主文第2項所
    示。
五、據上論結，本件抗告為無理由，依非訟事件法第46條、第21
    條第2項、第24條第1項、民事訴訟法第495條之1第1項、第4
    49條第1項、第78條，裁定如主文。
中    華    民    國    98    年    12    月    14    日
                  民事第四庭  審判長  法  官  楊國精
                                      法  官  陳文燦
                                      法  官  王鏗普
以上正本係照原本作成。
本件不得再抗告。
中    華    民    國    98    年    12    月    14    日
                                      書記官


司法院資訊處製作；財團法人民間司法改革基金會備份。
